【裁判字號】    98,訴,355
【裁判日期】    990127
【裁判案由】    違反槍砲彈藥刀械管制條例
【裁判全文】
臺灣新竹地方法院刑事判決               98年度訴字第355號
公  訴  人  臺灣新竹地方法院檢察署檢察官
被      告  乙○○
指定辯護人  本院公設辯護人甲○○
上列被告因違反槍砲彈藥刀械管制條例案件，經檢察官提起公訴
（98年度偵字第5808號），本院判決如下：
    主  文
乙○○未經許可，寄藏可發射子彈具有殺傷力之改造手槍，處有
期徒刑壹年柒月，併科罰金新臺幣拾萬元，罰金如易服勞役，以
新臺幣壹仟元折算壹日。
扣案仿WALTHER廠PPK/S型半自動手槍製造之改造手槍壹支（含彈
匣壹個，槍枝管制編號：0000000000號）沒收之。
    事  實
一、乙○○明知可發射子彈具殺傷力之改造手槍及具有殺傷力之
    子彈，均為槍砲彈藥刀械管制條例管制之物品，未經中央主
    管機關之許可，不得持有、寄藏，竟於民國98年6 月間某日
    ，在其位於新竹縣竹北市○○路29號3 樓租屋處房間內，受
    不詳姓名年籍之成年男子「麥智旋」（諧音）委託保管以仿
    WALTHER廠PPK/S型半自動手槍之槍枝，換裝土造金屬槍管、
    土造金屬保險鈕及加裝土造金屬滑套前蓋改造而成，擊發功
    能正常，可供擊發適用子彈，具有殺傷力之改造手槍1支（
    含彈匣1個，槍枝管制編號：0000000000號）、以金屬彈殼
    組合直徑7.8±0.5mm金屬彈頭具有殺傷力之土造子彈7顆（
    送鑑時均已試射完畢）及以金屬彈殼組合直徑7.8±0.5mm金
    屬彈頭不具殺傷力之土造子彈3 顆，並自斯時起，將之藏放
    在其上址租屋處房間天花板內鋼架上。嗣於98年7月29日8時
    50分許，為警持本院核發之搜索票前往其上址住處房間搜索
    時，在該房間天花板鋼架上查扣上開改造手槍1 支及土造子
    彈10顆（其中具殺傷力之土造子彈7 顆已於送鑑時試射完畢
    ）而查獲上情。
二、案經新竹縣政府警察局竹北分局報請臺灣新竹地方法院檢察
    署檢察官偵查起訴。
    理  由
壹、程序部分
    按被告以外之人於審判外之言詞或書面陳述，除法律另有規
    定者外，不得作為證據，刑事訴訟法第159條第1項固有明文
    規定。惟被告以外之人於審判外向法官所為之陳述，得為證
    據；被告以外之人於偵查中向檢察官所為之陳述，除顯有不
    可信之情況外，得為證據；被告以外之人於審判外之陳述，
    雖不符刑事訴訟法第159條之1至之4 之規定，惟經當事人於
    審判程序同意作為證據，法院審酌該言詞陳述或書面陳述作
    成時之情況，認為適當者，亦得為證據，同法第159條之1、
    第159條之5第1 項亦有規定。本件證人吳雅玲於警詢時所為
    之陳述，為審判外所為之陳述，惟無顯不可信之情況，且經
    被告乙○○及辯護人同意援引作為證據。另新竹縣政府警察
    局槍枝初步檢視報告表、搜索、扣押筆錄、扣押物品目錄表
    、房屋租賃契約書、扣押物品清單、內政部警政署刑事警察
    局函文、鑑驗書、照片及在職證明書等資料，亦經被告、辯
    護人或檢察官同意援引作為證據，且無證據證明係公務員違
    背法定程式所取得，亦無刑事訴訟法第159條之4規定之顯有
    不可信之情況與不得作為證據之情形，自均應認有證據能力
    ，合先敘明。
貳、實體部分
一、上開事實，業經被告乙○○於警詢、偵查中及本院審理時坦
    白承認（見偵查卷第6-9 、37-38頁、本院審訴卷第16-18頁
    、本院訴字卷第12-17 頁），核與證人吳雅玲於偵查中證稱
    警方在上址房間天花板內鋼架上搜索查扣上開槍彈之情節大
    致相符（見偵查卷第10-12頁），並有扣案之改造手槍1支（
    含彈匣1 個，槍枝管制編號：0000000000號）與土造子彈10
    顆可資佐證（見偵查卷第19-30 頁）。而扣案之槍彈經送請
    內政部警政署刑事警察局鑑驗結果：送鑑手槍1支（含彈匣1
    個，槍枝管制編號：0000000000號），認係由仿WALTHER 廠
    PPK/S 型半自動手槍之槍枝，換裝土造金屬槍管、土造金屬
    保險鈕及加裝土造金屬滑套前蓋而成，擊發功能正常，可供
    擊發適用子彈，具殺傷力；送鑑子彈10顆，認均係非制式子
    彈，由金屬彈殼組合直徑7.8±0.5mm 金屬彈頭而成，採樣3
    顆，可擊發，認均具殺傷力，有該局98年8 月25日刑鑑字第
    0980106406號槍彈鑑定書1份在卷可佐（見偵字卷第50-51頁
    ）。又本院將未試射之7顆子彈送鑑試射後，其中4顆可擊發
    ，認具殺傷力，其餘3 顆，無法擊發，認不具殺傷力，亦有
    內政部警政署刑事警察局98年11月13日刑鑑字第0980146343
    號函1 份在卷足憑（見本院審訴卷第22頁），足見上開槍枝
    及土造子彈7 顆，均具有殺傷力至明。此外，復有房屋租賃
    契約書、搜索扣押筆錄、扣押物品目錄表各1 份及查獲現場
    照片8張可資佐證（見偵字卷第19-30頁），堪認被告之自白
    與事實相符，應可採信，事證明確，被告寄藏槍彈之犯行堪
    以認定，應依法論科。
二、按「寄藏」之受人委託代為保管，其保管之本身所為之「持
    有」，係「寄藏」之當然結果，法律上自宜僅就「寄藏」行
    為為包括之評價，不應另就「持有」予以論罪，最高法院74
    年台上字第3400號判例可資參照。是核被告乙○○寄藏改造
    手槍之行為，係犯槍砲彈藥刀械管制條例第8條第4項之未經
    許可寄藏其他可發射子彈具有殺傷力之改造手槍罪；其寄藏
    具有殺傷力土造子彈之行為，則係犯槍砲彈藥刀械管制條例
    第12條第4 項未經許可寄藏子彈罪。其以一寄藏行為觸犯上
    開2 罪名，為想像競合犯，應依刑法第55條之規定，從一重
    之未經許可寄藏可發射子彈具有殺傷力之改造手槍罪處斷。
    又被告現於久菱實業商行擔任技術人員，業經被告於本院審
    理時供明在卷，並有在職證明書1 份附卷可佐（見本院訴字
    卷第14、19頁），足見其有正當之工作，其僅因受朋友「麥
    智旋」（諧音）委託而寄藏具殺傷力之槍枝與子彈，思慮欠
    周，犯罪動機單純，而其為警方查獲後，始終承認犯行，且
    於寄藏槍彈1 年餘，未持以從事不法惡行，對社會治安未有
    實質之危害行為，衡諸上情，可認其犯案情節尚屬輕微，惟
    法定刑度甚重，足以引起社會上一般人之同情，其犯罪情狀
    顯有可憫恕之處，於科以法定最低刑度仍嫌過重，爰依刑法
    第59條之規定，酌量減輕其刑。爰審酌被告曾有違反動產擔
    保交易法及妨害自由等前科之素行、因受朋友委託而寄藏槍
    枝與子彈之犯罪動機與目的、寄藏槍彈之數量不多，惟期間
    非短、不曾以槍彈供犯罪使用，對社會治安未產生實質之危
    害及坦認犯行之犯罪後態度等一切情狀，量處如主文所示之
    刑及罰金部分諭知如易服勞役之折算標準。
三、扣案之改造手槍1枝（含彈匣1個，槍枝管制編號：00000000
    00號），為違禁物，應依刑法第38條第1項第1款之規定，宣
    告沒收之。至扣案具殺傷力之土造子彈7 顆，已於鑑驗時試
    射完畢而不具殺傷力；扣案之另3 顆土造子彈，業經鑑驗不
    具殺傷力，已如上述，均不予宣告沒收。
據上論斷，應依刑事訴訟法第299條第1項前段，槍砲彈藥刀械管
制條例第8 條第4項、第12條第4項，刑法第11條前段、第55條前
段、第42條第3項、第59條、第38條第1項第1款，判決如主文。
本案經檢察官洪裕翔到庭執行職務
中    華    民    國    99    年     1     月    27   日
                  刑事第三庭  審判長法  官  楊惠芬
                                    法  官  林哲瑜
                                    法  官  林昌義
以上正本證明與原本無異。
如不服本判決應於收受本判決後10日內向本院提出上訴書狀，其
未敘述上訴理由者，並得於提起上訴後10日內向本院補提理由書
狀（均須按他造當事人之人數附繕本）「切勿逕送上級法院」。
中    華    民    國    99    年    1     月    27    日
                                    書記官  黃伊婕
附錄論罪科刑法條：
槍砲彈藥刀械管制條例第8條第4項
未經許可，持有、寄藏或意圖販賣而陳列第1項所列槍枝者，處3
年以上10年以下有期徒刑，併科新臺幣700萬元以下罰金。
槍砲彈藥刀械管制條例第12條第4項
未經許可，持有、寄藏或意圖販賣而陳列子彈者，處5 年以下有
期徒刑，併科新臺幣300萬元以下罰金。

司法院資訊處製作；財團法人民間司法改革基金會備份。
